臺灣高等法院臺南分院刑事判決　　　九十一年度上易字第三九七號　Ａ
　　　上　訴　人
　　　即　被　告　乙　○　○
右上訴人因竊盜案件，不服臺灣嘉義地方法院九十一年度易字第九十一號中華民國九
十一年二月廿七日第一審判決（起訴案號：臺灣嘉義地方法院檢察署九十一年度偵字
第五三五號），提起上訴，本院判決如左：
      主      文
原判決撤銷。
乙○○無罪。
      理      由
一、公訴意旨以：被告乙○○意圖為自己不法之所有，於民國九十年十一月三十日
    上午六時許，在嘉義縣朴子市○○路七五號前，持客觀上具有危險性得為凶器之
    起子一把，竊取丁○○所有，車牌號碼ＵＱ－四二五三號自小貨車之前車牌一面
    ，得手後將之懸掛於其所有，已報廢之自小貨車上使用，嗣九十一年一月六日晚
    上八時許，為警於嘉義縣朴子市○○路二三號前查獲，因認被告乙○○涉犯刑法
    第三百廿一條第一項第三款之加重竊盜罪嫌云云。
二、訊據上訴人即被告乙○○於本院翻異前供，辯稱該汽車號牌非伊竊取，係九十年
    十一月間，友人甲○○向伊借該未懸掛號牌之自用小貨車，做為呂某買賣菱角之
    工具，九十一年一月初呂某還車後，伊發覺該車掛有號牌，且係以螺絲固定，訊
    問甲○○，呂某答稱係路上拾得，被告乃將錯就錯，任該號牌掛於車上，直到被
    查獲為止，到案之初，伊曾將上情告知警員，但警察表示不要  連太廣，只要承
    認，判個罰金就了事，不料原審判處七月有期徒刑等語。經隔離訊問，證人甲○○在本院結稱，伊於九十年農曆十月初向被告借該小貨車販賣菱角，農曆十二月
    左右菱角賣完就還車，借車之初該車無號牌，伊於農曆十一月中旬在義竹鄉○○○鎮○路上撿到一面號牌，就用螺絲鎖上，使用老虎鉗為工具等語。證人即警員
    丙○○於本院結稱，被告到案之初確否認有竊取號牌，且吱吱唔唔的，但後來有
    承認，在警車上，伊隱約有聽到被告對另一名同事表示車牌係友人拾獲，惟又說
    不清楚友人何人等語。被害人丁○○於本院結稱，伊所有上開號牌原係用螺係鎖
    住，竊賊係鬆開螺絲取走號牌，再將螺絲鎖回去，但並未鎖緊，號牌固定處並無
    撬挖痕跡等語。由上開被害人丁○○所述，足見竊取號牌者並非以起子為工具，
    被告於警訊、偵查及原審所為以起子為工具，竊取號牌之自白，顯非真正。又被
    告到案之初，確曾向警陳稱號牌乃友人拾得，非伊竊取，亦據證人即警員丙○○
    證述在卷，佐以證人甲○○證言，益足認被告所為竊取號牌之自白，並非事實。
三、被告竊盜號牌之自白既非真正，且無其他事證足資佐證其於警訊、偵查，原審所
    為自非與事實相符，原審不察，為被告有罪判決之諭知，自非允當。被告上訴，
    執以指摘，為有理由，應由本院撤銷原判決，以被告犯罪不能證明，改諭知無罪
    。
四、至於被告是否另涉犯贓物罪及證人甲○○是否涉犯侵占罪，因未經起訴，宜由檢
    察官另行辦理，附此明。
據上論斷，應依刑事訴訟法第三百六十九條第一項前段、第三百六十四條、第三百零
一條第一項判決如主文。
本案經檢察官蘇南桓到庭執行職務。
中    華    民    國      九十一      年      四      月      三十      日
                                  臺灣高等法院臺南分院刑事第二庭
                                      審判長法官  游    明    仁
                                            法官  蘇    重    信
                                            法官  陳    清    溪
右正本證明與原本無異。
不得上訴。
                                      法院書記官  陳    明    芬
中    華    民    國      九十一      年      四      月     三十       日
